臺灣新北地方法院板橋簡易庭民事簡易判決
111年度板簡字第1668號
原      告  楊金鳳  

訴訟代理人  徐水吉  
被      告  王冠雄  
                      現於法務部○○○○○○○○○○○                           執行中
上列當事人間請求侵權行為損害賠償(交通)事件，本院於民國11
1年11月25日言詞辯論終結，判決如下：
    主      文
被告應給付原告新臺幣陸萬零貳佰參拾伍元，及自民國一百一十
一年十一月二十六日起至清償日止，按年息百分之五計算之利息
。
原告其餘之訴駁回。
訴訟費用由被告負擔百分之四十六，餘由原告負擔。
本判決關於原告勝訴部分得假執行；但被告如以新臺幣陸萬零貳
佰參拾伍元為原告供擔保，免為假執行。
原告其餘假執行之聲請駁回。 
    事實及理由
壹、程序事項：
　　按訴狀送達後，原告不得將原訴變更或追加他訴。但請求基
    礎事實同一、擴張或減縮應受判決事項之聲明，不在此限，
    此參諸民事訴訟法第255條第l項第2、3款之規定自明。查，
    本件原告起訴時，訴之聲明原為：「被告應給付原告新臺幣
    （下同）179,691元，及自起訴狀繕本送達翌日起至清償日
    止，按週年利率百分之5計算之利息。」等語，嗣於本院民
    國111年11月25日言詞辯論期日，變更訴之聲明為：「被告
    應給付原告131,691元，及自起訴狀繕本送達翌日起至清償
    日止，按週年利率百分之5計算之利息。」等語。經核原告
    所為訴之變更，揆之前開規定，核無不合，均應予准許。
貳、實體事項：
一、原告主張：被告於110年11月6日許，駕駛車牌號碼000-0000
    號租賃小客車，於新北市板橋區新月三街公有停五停車場，
    不慎撞擊原告所有並停放之車牌號碼000-0000號自用小客車
    (下稱系爭車輛），致系爭車輛受損。經送修復後，原告修
    復費用為131,691元（板金26,795元；塗裝25,500元；零件7
    9,396元)，並已理賠完畢。為此，爰依侵權行為損害賠償之
    法律關係提起本件訴訟。並聲明：被告應給付原告131,691
    元，及自起訴狀繕本送達翌日起至清償日止，按週年利率5%
    計算之利息。
二、被告則以：請求駁回原告之訴等語置辯。
三、法院之判斷：
㈠、按因故意或過失，不法侵害他人之權利者，負損害賠償責任 
    ，民法第184條第1項前段定有明文。經查，原告主張之上揭
    事實，已據其提出行車執照、受損相片、估價單等件為證，
    並據本院依職權向新北市政府警察局海山分局調閱本件道路
    交通事故卷宗，核閱屬實，是依本院調查證據之結果，堪認
    原告之主張為真實。
㈡、次按物被毀損時，被害人除得依民法第196條請求賠償外，並
    不排除民法第213條至第215條之適用。依民法第196條請求
    賠償物被毀損所減少之價額，得以修復費用為估定之標準，
    但以必要者為限（例如：修理材料以新品換舊品，應予折舊
    ）。被害人如能證明其物因毀損所減少之價額，超過必要之
    修復費用時，就其差額，仍得請求賠償【最高法院77年度第
    9次民事庭會議決議㈠可資參照】。查系爭車輛修復費用為13
    1,691元（板金26,795元；塗裝25,500元；零件79,396元)，
    有估價單存卷可參。惟該修復費用中零件部分既係以新品更
    換舊品，則應扣除折舊後計算其損害。復依行政院財政部發
    布之「固定資產耐用年數表」規定，汽車如非屬運輸業用客
    車、貨車，其耐用年數為5年，並依同部訂定之「固定資產
    折舊率表」規定，耐用年數5年依定率遞減法之折舊率為千
    分之369，其最後1年之折舊額，加歷年折舊累計額，其總和
    不得超過該資產成本原額10分之9。準此，系爭車輛於104年
    7月出廠，有系爭車輛行車執照影本乙紙在卷足憑，至110年
    11月6日車輛受損時，系爭車輛之實際使用年數已逾5年，故
    原告就零件部分得請求之金額應以7,940元（計算式：79,39
    6元×1/10）為限，加計無須折舊之板金26,795元、塗裝25,5
    00元，原告所得請求系爭車輛修復費用為60,235元(計算式
    ：7,940元＋26,795元＋25,500元＝60,235元）。
四、綜上所述，原告基於侵權行為損害賠償之法律關係，請求被
    告給付60,235元，及自起訴狀繕本送達被告之翌日即111年1
    1月26日（本院卷第11頁）起至清償日止，按週年利率5%計
    算之利息，為有理由，應予准許。逾此範圍之請求，為無理
    由，應予駁回。
五、本件原告勝訴部分，係依簡易訴訟程序所為被告敗訴之判決
    ，依民事訴訟法第389條第1項第3款規定，應依職權宣告假
    執行；並依同法第392條第2項規定，依職權為被告如預供擔
    保，得免為假執行之宣告。又原告之訴既經駁回，其假執行
    之聲請即所附麗，應併駁回之。
六、訴訟費用負擔之依據：民事訴訟法第79條。
中　　華　　民　　國　　111 　年　　12　　月　　9 　　日
                  臺灣新北地方法院板橋簡易庭
                            法  官  許珮育
以上為正本係照原本作成。
如不服本判決，應於送達後20日內，向本院提出上訴狀並表明上
訴理由，如於本判決宣示後送達前提起上訴者，應於判決送達後
20日內補提上訴理由書（須附繕本）。
中　　華　　民　　國　　111 　年　　12　　月　　9 　　日
                            書記官  吳昌穆